【裁判字號】    94,上訴,1875
【裁判日期】    950227
【裁判案由】    違反毒品危害防制條例
【裁判全文】
臺灣高等法院高雄分院刑事判決        94年度上訴字第1875號
上  訴  人  臺灣屏東地方法院檢察署檢察官
被      告  甲○○
上列上訴人因被告違反毒品危害防制條例案件，不服臺灣屏東地
方法院94年度訴字第853 號中華民國94年10月28日第一審判決（
起訴案號：臺灣屏東地方法院檢察署94年度毒偵字第1932號），
提起上訴，及移送併辦（案號：同署94年度毒偵字第2663、2888
號、95年度毒偵字第61號），本院判決如下：
    主  文
原判決撤銷。
甲○○連續施用第一級毒品，累犯，處有期徒刑壹年。扣案之含
海洛因成分之殘渣袋壹只，沒收銷燬、扣案之注射針筒貳支，均
沒收。又連續施用第二級毒品，累犯，處有期徒刑捌月。應執行
有期徒刑壹年陸月，扣案之含海洛因成分之殘渣袋壹只，沒收銷
燬、扣案之注射針筒貳支，均沒收。
    事  實
一、甲○○前於民國92年間因施用毒品案件，經原審法院以92年
    度毒聲字第108 號裁定送觀察、勒戒後，認無繼續施用毒品
    之傾向，於民國92年3 月17日釋放，並由臺灣屏東地方法院
    檢察署檢察官於92年3 月18日以92年度毒偵字第24號為不起
    訴處分確定；復於92年間因犯竊盜罪，經原審法院以92年度
    易字第745 號判決判處有期徒刑7 月，上訴後，經本院以93
    年度上易字第80號判決撤銷原判決，判處有期徒刑9 月確定
    ；又於93年間因施用毒品案件，經原審法院以93年度訴字第
    17號判決判處有期徒刑10月確定，上開二徒刑嗣經裁定定應
    執行刑為有期徒刑1 年5 月，於93年5 月13日入監服刑，嗣
    於94年6 月1 日縮短刑期執行完畢。詎不知悔改，於觀察勒
    戒釋放後5 年內，分別基於施用第一級毒品海洛因及第二級
    毒品甲基安非他命之概括犯意，自94年6 月間某日起至94年
    11月23日止，以平均每一或二星期1 次之頻率，連續在屏東
    縣內埔鄉○○村○○路683 號住處廁所內、或屏東市○○路
    歸來生鮮超市後方廁所內等處，以針筒注射之方式施用第一
    級毒品海洛因多次。另自94年6 月間某日起至同年10月23日
    止，以平均每一或二星期1 次之頻率，連續在屏東縣內埔鄉
    ○○村○○路683 號住處廁所內、或屏東市○○路歸來生鮮
    超市後方廁所內等處，將毒品甲基安非他命置於玻璃球吸食
    器內，下方點火加熱燒烤，再以口鼻吸食蒸發氣體之方式，
    施用第二級毒品甲基安非他命多次。嗣先後(一)於94年7 月22
    日8 時許，在前揭住處為警查獲，並扣得含有第一級毒品海
    洛因成分之殘渣袋1 只。(二)於94年10月25日15時10分許，在
    屏東市○○路歸來生鮮超市後方廁所內，因持有注射針筒1
    支，為警當場查獲，並扣得其所有供施用毒品海洛因之注射
    針筒1 支。(三)於94年11月13日14時30分許，在屏東縣麟洛鄉
    ○○路上經警盤查後同意採尿送驗，(四)於94年11月24日22時
    許，在屏東縣內埔鄉○○村○○路公墓旁，為警查獲其持有
    所有供施用海洛因之注射針筒1 支。
二、案經屏東縣警察局潮州分局、屏東分局、內埔分局先後報請
    臺灣屏東地方法院檢察署檢察官偵查起訴，及移送併辦。
    理  由
一、被告甲○○（下稱被告）經合法傳喚未到庭，惟查上開事實
    ，業據被告分別於警詢及原審審理中坦承不諱，且被告先後
    4 次為警查獲後經警採尿送驗結果，均呈嗎啡（即海洛因水
    解後之反應）陽性反應，且其中第1 、2 次所採尿液經檢驗
    同時檢出有甲基安非他命陽性反應，有臺灣檢驗科技股份有
    限公司94年8 月8 日KＺ000000000000號、94年11月11日KH20
    05A0000000號、94年12月1 日KH2005B0000000號、94年12月
    9 日KH2005B0000000號濫用藥物尿液檢驗報告4 紙在卷可證
    。又扣案之殘渣袋1 只，經送高雄醫學大學附設中和紀念醫
    院檢驗結果含海洛因成分，有該院94年9 月27日0000－000
    號檢驗報告1 紙在卷可按。上述鑑驗結果，係檢驗機關本於
    專業知識及以精密儀器或科學檢驗方法所得之結論，自可憑
    信，此外，復有注射針筒2 支扣案可佐，足見被告自白與事
    實相符，堪以採信。又被告前因施用毒品案件，經本院以92
    年度毒聲字第108 號裁定送觀察、勒戒後，認無繼續施用毒
    品之傾向，於92年3 月17日釋放，並由臺灣屏東地方法院檢
    察署檢察官於92年3 月18日以92年度毒偵字第24號為不起訴
    處分確定，有臺灣屏東地方法院檢察署刑案資料查註紀錄表
    及臺灣高等法院被告全國前案紀錄表各1 份在卷可參。從而
    ，本件事證已臻明確，被告經觀察勒戒執行完畢釋放後，5
    年內再犯本件施用第一級毒品海洛因及第二級毒品安非他命
    之犯行，堪以認定。
二、查海洛因及甲基安非他命分屬毒品危害防制條例第2 條第 2
    項第1 款、第2 款所稱之第一級、第二級毒品，均不得持有
    、施用，被告竟持以施用，核其所為，係犯同條例第10條第
    1 項之施用第一級毒品罪及同條例第2 項之施用第二級毒品
    罪。其施用前持有海洛因及甲基安非他命之低度行為，應為
    施用之高度行為所吸收，均不另論罪。被告多次施用第一級
    毒品及第二級毒品之犯行，均時間緊接，方法相同，觸犯構
    成要件相同之罪，顯各係基於概括犯意反覆為之，為連續犯
    ，均應依刑法第56條規定論以一罪，並加重其刑。檢察官認
    屬接續犯，容有誤會，併予敘明。檢察官僅就被告自94年6
    月間某日起至同年7 月22日止，連續施用海洛因、甲基安非
    他命之犯行提起公訴，惟如事實所載，被告其餘未經起訴之
    施用海洛因及甲基安非他命犯行，既與起訴部分有連續犯之
    裁判上一罪關係，依法自應為起訴效力所及，本院應併予審
    理。查被告於92年間因犯竊盜罪，經原審法院以92年度易字
    第745 號判決判處有期徒刑7 月，上訴後，經本院以93年度
    上易字第80號判決撤銷原判決，判處有期徒刑9 月確定；又
    於93年間因施用毒品案件，經原審法院以93年度訴字第17號
    判決判處有期徒刑10月確定，上開二徒刑經裁定應執行有期
    徒刑1 年5 月，於93年5 月13日入監服刑，嗣於94年6 月1
    日縮短刑期執行完畢等節，有臺灣屏東地方法院檢察署刑案
    資料查註紀錄表及臺灣高等法院被告全國前案紀錄表各1 份
    在卷可按，其於受有期徒刑之執行完畢後，5 年之內再犯有
    期徒刑以上之上述二罪，皆為累犯，均應加重其刑，且其有
    二種刑之加重事由，依法均應遞加重之。被告所犯上述二罪
    ，犯意各別，行為互異，應予分論併處。
四、原審據以論處被告罪刑，固非無見。惟查：原判決僅就起訴
    範圍之施用毒品犯行予以審理，至前述未經起訴部分之犯行
    ，原判決未及審理，顯有未合。檢察官執此事由提起上訴，
    為有理由，自應由本院將原判決撤銷改判。審酌被告經觀察
    、勒戒後，仍未能戒除毒癮，顯見其無戒毒悔改之意，惟念
    其施用毒品乃自戕行為，及其施用毒品之期間、次數、犯罪
    後坦認犯行，態度尚稱良好等一切情狀，分別量處如主文所
    示之刑，並定其應執行之刑。扣案之含第一級毒品海洛因成
    分殘渣袋1 只，已如前述，因與第一級毒品海洛因無法分離
    ，均應依毒品危害防制條例第18條第1 項前段規定沒收銷燬
    之。另扣案之注射針筒2 支，為被告所有供施用海洛因所用
    之物，已經被告陳明在卷，應依刑法第38條第1 項第2 款之
    規定併予宣告沒收。
五、被告經合法傳喚，無正當之理由不到庭，爰不待其陳述，逕
    行判決。
據上論結，應依刑事訴訟法第369 條第1 項前段、第364 條、第
371 條、第299 條第1 項前段，毒品危害防制條例第10第1 項、
第2 項、第18條第1 項前段，刑法第11條、第56條、第47條、第
51 條 第5 款、第38條第1 項第2 款，判決如主文。
本案經檢察官姜麗儒到庭執行職務。
中    華    民    國    95    年    2     月    27    日
                  刑事第七庭    審判長法  官   莊飛宗
                                      法  官   曾逸誠
                                      法  官   黃三友
以上正本證明與原本無異。
施用第二級毒品犯行部分不得上訴
施用第一級毒品犯行部分如不服本判決應於收受本判決後10日內
向本院提出上訴書狀，其未敘述上訴理由者，並得於提起上訴後
10日內向本院補提理由書狀（均須按他造當事人之人數附繕本）
「切勿逕送上級法院」。
中    華    民    國    95    年    3     月    1     日
                                      書記官   黃玉珠
附錄本件判決論罪科刑法條：
毒品危害防制條例第10條
施用第一級毒品者，處 6 月以上 5 年以下有期徒刑。
施用第二級毒品者，處 3 年以下有期徒刑。


司法院資訊處製作；財團法人民間司法改革基金會備份。
